# 求助陈版和各位老师

提问人：kele260 时间：2020-05-02 19:33:06
视野视野.png.png (144.95 KB, 下载次数: 0)
4 天前 上传
请问各位老师，对于权益法长投假设企业长期持有，对于其他综合收益引起的变动不确认递延所得税，凭证账簿上都没有发生额，这个所得税也要填写吗，如果这里打勾的地方要填所得税的话，不会账表不符吗？？还是说直接填0 呢？个人觉得填 0 也没关系，可比性也没受到影响，长期持有上一期肯定也是 0 。

回答人：chenyiwei
其他综合收益对应的资产、负债账面价值与计税基础之间的暂时性差异，仍需确认递延所得税影响。其对应的科目不是所得税费用，而是其他综合收益。

提问人：kele260 时间：2020-05-05 04:32:00
非常感谢陈版解答。您之前的帖子中提到 “采用权益法核算的长投，被投资单位有其他综合收益而导致投资方其他综合收益发生变动的” “与权益法下投资收益是否需确认递延所得税的原则相同。如果近期无处置股权计划，则不确认递延所得税。 ”
如果长期持有，近期无处置计划，对于其他综合收益引起的变动应该是不确认递延所得税，对吗？
所以我对这个不确认的情况有点疑惑就是，对于权益法长投假设企业长期持有，对于其他综合收益引起的变动不确认递延所得税，凭证账簿上都没有发生额，上表中的“所得税”部分 也要填写吗，如果上表打勾的地方要填所得税的话，不会账表不符吗？
？还是说直接填 0 呢？个人觉得填 0 也没关系，可比性也没受到影响，长期持有上一期肯定也是 0 。

回答人：chenyiwei
1 、如果长期持有，近期无处置计划，对于其他综合收益引起的变动应该是不确认递延所得税。 2 、此时不需填写在会计利润和所得税费用的调节表中。